【裁判字號】    98,易,588
【裁判日期】    990406
【裁判案由】    毒品危害防制條例
【裁判全文】
臺灣宜蘭地方法院刑事判決               98年度易字第588號
公  訴  人  臺灣宜蘭地方法院檢察署檢察官
被      告  甲○○
上列被告因毒品危害防制條例案件，經檢察官提起公訴（98年度
毒偵字第787號），本院判決如下：
    主  文
甲○○施用第二級毒品，處有期徒刑陸月，如易科罰金，以新臺
幣壹仟元折算壹日。
    犯 罪 事 實
一、甲○○前於民國88年間因施用毒品案件，經本院裁定送往勒
    戒處所觀察、勒戒後，認無繼續施用毒品之傾向，於88年11
    月11日執行完畢釋放，又於89年間因施用毒品案件，經本院
    裁定送往勒戒處所執行觀察、勒戒後，認無繼續施用毒品之
    傾向，於89年8月2日執行完畢釋放。詎不知悔改，復基於施
    用第二級毒品之犯意，於98年10月7日為臺灣宜蘭地方法院
    檢察署觀護人採尿前回溯96小時內某時，在不詳處所，施用
    第二級毒品甲基安非他命1次，經送檢驗結果，呈甲基安非
    他命類陽性反應，始悉上情。
二、案經臺灣宜蘭地方法院檢察署觀護人室簽請臺灣宜蘭地方法
    院檢察署檢察官偵查起訴。
    理  由
一、訊據被告甲○○矢口否認上揭犯行，辯稱：伊沒有施用毒品
    ，不過在本案98年10月7日採尿前之98年8、9月間因咳嗽而
    服用成藥「咳佳樂」，以及到財團法人羅許基金會羅東博愛
    醫院（下簡稱羅東博愛醫院）就診服用該醫院開立之藥品，
    云云。然查：(一)被告之尿液經採送臺灣尖端先進生技醫藥股
    份有限公司以「酵素免疫分析法」（EIA）作初步檢驗呈安
    非他命類陽性反應，再以「氣相層析質譜儀」（CG/MS）作
    確認檢驗之結果，呈甲基安非他命陽性反應之事實，有臺灣
    宜蘭地方法院檢察署施用毒品犯受保護管束人尿液檢體監管
    紀錄表、臺灣尖端先進生技醫藥股份有限公司濫用藥物檢驗
    報告各1份附卷可稽。而甲基安非他命經口服投與後約70%於
    24 小時內自尿液中排出，約90%於96小時內自尿液中排出，
    甲基安非他命之檢出與其投與方式、投與量、個人體質、採
    尿時間及檢測儀器之精密度等諸多因素有關，惟依上開資料
    推斷，最長不可能超過4日，有行政院衛生署藥物食品檢驗
    局81年2月8日（81）藥檢壹字第001156號函1紙可稽。(二)被
    告雖辯稱並未施用第二級毒品甲基安非他命，只是服用成藥
    「咳佳樂」以及羅東博愛醫院所開立之藥品云云，並舉證人
    張春杰證稱其介紹被告服用「咳佳樂」之證詞為據（見本院
    卷第27頁），惟經本院向羅東博愛醫院函詢結果，被告於98
    年7月中旬至10月中旬均無在該醫院就診之紀錄，此有該醫
    院99年1月25日（99）羅博醫字第2010010125號函暨所附醫
    師說明表存卷可參（見本院卷第41、42頁），被告此部分辯
    解顯係卸責之詞，不足採信。另本院向法務部法醫研究所函
    詢結果，據該研究所函覆：成藥「咳佳樂」（衛署藥製字第
    045442號）含Phenylephrine成分，其結構與安非他命類成
    分相似，若經人體服用代謝後，其尿液以酵素免疫分析法檢
    驗可能產生安非他命類陽性反應，惟以氣相層析質譜分析法
    （CG/MS）檢驗，不會產生安非他命或甲基安非他命陽性反
    應等語，此有法務部法醫研究所99年2月26日法醫毒字第
    0990000866號函可稽（見本院卷第52頁），本件被告之尿液
    經台灣尖端先進生技醫藥股份有限公司以氣相層析質譜儀分
    析法（CG/MS）進行確認檢驗結果，呈現甲基安非他命陽性
    反應，已如前述，自足以排除因服用成藥「咳佳樂」所可能
    產生之偽陽性（即尿液中不含某成分，而檢驗顯示含有該成
    分之現象）反應，被告以其服用成藥「咳佳樂」云云置辯，
    亦屬無稽。(三)綜上所述，被告所辯不足採信，本件事證明確
    ，被告施用第二級毒品甲基安非他命之犯行洵堪認定，應予
    依法論科。
二、核被告所為，係犯毒品危害防制條例第10條第2項之施用第
    二級毒品罪。其施用第二級毒品前、後持有第二級毒品之低
    度行為，為施用之高度行為所吸收，均不另論罪。
三、爰審酌被告前因施用毒品經執行觀察、勒戒及強制戒治，並
    自91年間起多次因施用毒品入監執行，猶未能戒除毒癮，再
    度施用足以導致精神障礙及生命危險之毒品；兼衡其前有毒
    品、槍砲犯罪紀錄之素行、國小畢業之智識程度、其施用毒
    品之種類，及犯罪後之態度；暨檢察官之求刑等一切情狀，
    量處如主文所示之刑，並諭知易科罰金之折算標準。
據上論斷，應依刑事訴訟法第299條第1項前段，毒品危害防制條
例第10條第2項，刑法第11條前段、第41條第1項前段，判決如主
文。
本案經檢察官劉惟宗到庭執行職務
中    華    民    國    99    年    4     月    6     日
                  刑事第四庭法  官  鄧晴馨
以上正本證明與原本無異。
如不服本判決應於收受送達後十日內向本院提出上訴書狀，並應
敘述具體理由；其未敘述上述理由者，應於上訴期間屆滿後二十
日內向本院補提理由書(均須按他造當事人之人數附繕本)「切勿
逕送上級法院」。
                            書記官  林怡君
中    華    民    國    99    年    4     月    6     日
附錄本案論罪科刑法條：
毒品危害防制條例第10條第2項
施用第二級毒品者，處3年以下有期徒刑。

司法院資訊處製作；財團法人民間司法改革基金會備份。
